臺灣臺北地方法院刑事判決　　　　　　　　　　　　　九十一年度訴字第一七五號
　　公　訴　人　臺灣臺北地方法院檢察署檢察官
　　被　　　告　丙○○
右列被告因恐嚇取財案件，經檢察官提起公訴（九十年度偵字第六二四八號），本院
判決如左：
    主  文
丙○○共同連續意圖為自己不法之所有，以恐嚇使人將本人之物交付，處有期徒刑壹
年拾月，又以強暴使人行無義務之事，處拘役伍拾日，拘役如易科罰金，以參佰元折
算壹日，緩刑伍年。
    事  實
一、丙○○與綽號「阿明」之郭崇輝（另案通緝）及甲○○（由台灣苗栗地方法院另
    案審結）、綽號「阿國」及某姓名年籍亦不詳之成年男子，共同基於為自己不法
    所有及妨害自由之概括犯意，(一)、先於民國八十九年六月一日晚上八時許，在台
    北市二二八紀念公園內，由郭崇輝假冒為同性戀者搭訕具有同性戀傾向之丁○，
    並留下丁○0000000000號之行動電話號碼後，再於同年月五日晚上八
    時許，由丙○○、甲○○、「阿國」及某姓名年籍不詳之成年男子先至台北市○○路○段九０號九樓之Ｕ２—ＭＴＶ租用包廂並等候，再由郭崇輝以00000
    00000號行動電話與丁○之上開行動電話聯絡會面，丁○不疑有他而與郭崇
    輝前往上開ＭＴＶ，待郭崇輝與丁○在該包廂中觀看影片時，丙○○及「阿國」
    即進入該包廂，分別自稱係郭崇輝之大哥、小弟，丙○○並對丁○恐嚇稱：為何
    將郭崇輝帶到這種地方，郭崇輝有老婆、小孩，這樣會破壞郭崇輝的家庭，要丁○拿錢出來解決，否則要丁○之家人前來處理此事，且樓下尚有二部車的兄弟在
    等等語，使丁○恐其具有同性戀傾向之事為家人所悉並有遭毆打之虞而心生畏懼
    ，乃依言交付其所有之萬通商業銀行（下稱萬通銀行）及萬泰商業銀行（下稱萬
    泰銀行）之金融卡及密碼，其間丙○○、「阿國」因不滿丁○原先告以虛偽密碼
    提款不遂而毆打其胸部、腹部（未成傷），並以限制丁○離去之方式，剝奪丁○
    之行動自由，待郭崇輝以上萬泰、萬通銀行金融卡至彰化銀行西門分行提款機分
    別詐領新台幣（下同）十二萬元、四萬元，又以萬泰銀行金融卡至台北銀行龍山
    分行提款機詐領八萬元，復至台北縣三重市○○○路之漫畫大王書店租用包廂，
    並以萬通銀行金融卡在合作金庫三重分行提款機詐領十六萬元，丙○○及「阿國
    」則以一前一後之方式，強押丁○共乘一部計程車前往上開漫畫大王書店包廂與
    郭崇輝、甲○○及某姓名年籍不詳之成年男子會合，並由甲○○及某不詳姓名年
    籍之成年男子在包廂內以限制丁○之行動自由之強暴方式，逼令丁○書寫「本人
    罹患同性戀」字條之無義務之事，迄於同日晚上十一時許，始釋放陳揚離去，先
    後詐領之金額共計四十萬元，由郭崇輝、丙○○及甲○○、「阿國」及某姓名年
    籍不詳之成年男子朋分花用；(二)、復於八十九年六月二十日晚上九時許，在台北
    市二二八紀念公園內，推由甲○○出面搭訕有同性戀傾向之戊○○，偽稱欲至台
    北縣三重市○○路○段七八號六樓之亞米哥ＭＴＶ觀看影片，戊○○不疑有他，
    遂依言同往，嗣於同日晚上十時許，當甲○○與戊○○已在亞米哥ＫＴＶ某包廂
    中開始觀看影片時，郭崇輝及丙○○即進入該包廂，並對戊○○恐嚇稱：甲○○
    為其小弟，已有家室，怎可一同到這種地方等語，並要求戊○○拿錢出來解決，
    戊○○欲走出門口，遭丙○○毆打胸部一拳（未成傷），並告以樓下還有兄弟等
    語，致戊○○心生畏懼，依言交付現金三千元及合作金庫與第一商業銀行（下稱
    第一銀行）之金融卡，並告以該帳戶之密碼後，由丙○○以限制戊○○離去之方
    式，剝奪戊○○之行動自由，再推由郭崇輝前往提款機分別詐領三萬五千二百元
    、五萬七千元共計九萬二千二百元得手後，將該二張金融卡交還予戊○○，迄同
    日晚上十一時三十餘分許離去，郭崇輝、丙○○及甲○○旋即朋分上開款項花用
    。
二、案經丁○、戊○○訴由台北市政府警察局報請台灣台北地方法院檢察署檢察官偵
    查起訴。
    理  由
一、訊據被告丙○○固坦承有參與並分得金錢花用，惟否認有恐嚇、妨害自由情事，
    辯稱：伊一開始至ＫＴＶ見丁○與郭崇輝有口角，伊即稱請警察來處理就好，其
    後丁○自己拿提款卡要請伊等三人喝酒，領錢後分數萬元就走了，在公眾場所中
    未限制或恐嚇丁○、戊○○，且伊二次均係接獲電話通知始前往，未刻意犯罪云
    云。惟查：右揭犯罪事實業經告訴人丁○於警訊、偵訊本院調查中及告訴人戊○○於警訊及本院調查中結證綦詳，並有自述書、電話通聯記錄、合作金庫交易明
    細單、萬通銀行、萬泰銀行、第一銀行、合作金庫存摺、萬泰銀行及萬通銀行對
    帳單影本各一份附卷可稽。次查，另案被告甲○○於警訊時即坦承右揭犯罪事實
    (一)部分係由郭崇輝在台北二二八公園向陳揚搭訕，確定獵取目標後打電話給伊及
    丙○○，由伊先租乙間ＭＴＶ包箱等候，迨丁○到達，由丙○○出面處理，再由
    郭崇輝持提款卡盜領朋分；二次恐嚇取財犯行均由郭崇輝策劃提議，再由被告丙○○扮黑臉出面恐嚇告訴人丁○，伊有時出面搭訕及在旁助陣等語（見臺灣臺北
    地方法院檢察署九十年度偵字第一二二二八號卷第四、五頁）；參以被告丙○○
    對於其嗣後分得財物乙節自承，是倘被告並未參與共同犯罪，衡情實無可能與郭
    崇輝、甲○○朋分上開款項花用，堪認被告前述辯詞，應為卸責之詞，委無可採
    。本件事證明確，被告犯行，洵堪認定，應予依法論科。
二、核被告丙○○所為，係犯刑法第三百零二條第一項以非法方法剝奪他人行動自由
    罪、第三百四十六條第一項恐嚇取財罪、第三百三十九條之二利用自動付款設備
    詐欺罪、第三百零四條強制罪，公訴意旨未就利用提款機詐領現金部分，引用第
    三百三十九條之二利用自動付款設備詐欺罪，且就丁○遭強暴書寫「本人罹患同
    性戀」字條之無義務之事部分，未論以同法第三百零四條強制罪，似均有遺漏。
    又被告與郭崇輝、甲○○、「阿國」及某不詳姓名之成年男子對於前述犯行，有
    犯意之聯絡及行為之分擔，均為共同正犯。被告所犯恐嚇取財、以非法方法剝奪
    他人行動自由、利用自動付款備詐欺之罪，時間緊接，所犯構成要件相同之罪名
    ，顯係基於概括犯意為之，為連續犯，依刑法第五十六條規定，以一罪論，並加
    重其刑。又被告所犯上述三罪間，有方法、結果之牽連犯關係，依刑法第五十五
    條規定應從情節較重之恐嚇取財罪論處。被告所犯上述三罪與強制罪之間，犯意
    各別，行為互殊，應予分論併罰。爰審酌被告平日以計程車為業，利用同性戀者
    不欲聲揚之特性，誘至ＭＴＶ包廂內強索金錢，先後限制被害人丁○、戊○○自
    由達數小時之動機、目的，高職畢業之智識程度、所生危害及犯罪後之部分坦承
    犯行，態度良好，積極與被害人丁○、戊○○協議賠償等情狀，量處如主文所示
    之刑，以資懲儆。又查被告前未曾受有期徒刑以上刑之宣告，有台灣高等院檢察
    署刑案紀錄簡覆表乙紙附卷可稽，其犯罪後深知悔悟，並與被害人丁○、戊○○
    達成和解，分期清償，被害人二人並均撤回對附帶民事請求之情，有和解筆錄附
    於本院九十一年度附民字第八九號、第九一號卷可憑，本院認其經此教訓後，當
    知警惕，應無再犯之虞，並為使被告賺取金錢以賠償被害人之損害達成和解條件
    ，因認其所宣告之刑，以暫不執行為適當，併予宣告緩刑五年，以勵來茲而啟自
    新。
據上論斷，應依刑事訴訟法第二百九十九條第一項前段，刑法第二十八條、第五十六
條、第三百四十六條第一項、第三百零二條第一項、第三百三十九條之二、第三百零
四條、第五十五條、第七十四條第一款，罰金罰鍰提高標準條例第一條前段，判決如
主文。
本案經檢察官乙○○到庭執行職務。
中    華    民    國      九十一      年      六      月      二十一    日
                                      臺灣臺北地方法院刑事第九庭
                                          法  官  李  莉  苓
右正本證明與原本無異。
如不服本判決，應於判決送達後十日內，向本院提出上訴狀。
                                          書記官  陳  惠  娟
中    華    民    國      九十一      年      六      月      二十五    日
附錄：本案論罪科刑法條全文
中華民國刑法第三百四十六條：
 (單純恐嚇罪)
意圖為自己或第三人不法之所有，以恐嚇使人將本人或第三人之物交付者，處六月以
上五年以下有期徒刑，得併科一千元以下罰金。以前項方法得財產上不法之利益，或
使第三人得之者，亦同。
前二項之未遂犯罰之。
中華民國刑法第三百零二條：
 (剝奪他人行動自由罪)
私行拘禁或以其他非法方法，剝奪人之行動自由者，處五年以下有期徒刑、拘役或三
百元以下罰金。因而致人於死者，處無期徒刑或七年以上有期徒刑，致重傷者，處三
年以上十年以下有期徒刑。
第一項之未遂犯罰之。
中華民國刑法第三百三十九條之二：
（利用自動付款備詐欺罪）
意圖為自己或第三人不法之所有，以不正方法由自動付款設備取得他人之物者，處三
年以下有期徒刑、拘役或一萬元以下罰金。
以前項方法得財產上不法之利益或使第三人得之者，亦同。
中華民國刑法第三百零四條：
 (強制罪)
以強暴、脅迫使人行無義務之事或妨害人行使權利者，處三年以下有期徒刑、拘役或
三百元以下罰金。
前項之未遂犯罰之。
